【裁判字號】    95,訴,1098
【裁判日期】    950628
【裁判案由】    偽造文書等
【裁判全文】
臺灣板橋地方法院刑事判決              95年度訴字第1098號
公  訴  人  臺灣板橋地方法院檢察署檢察官
被      告  丙○○
選任辯護人  魯寶文律師
上列被告因偽造文書等案件，經檢察官提起公訴（95年度偵字第
4849號）暨移送併辦（95年度偵字第10052 號），本院於準備程
序進行中，被告就被訴及併案事實為有罪之陳述，經告知被告簡
式審判程序之旨，並聽取當事人之意見後，合議庭裁定由受命法
官獨任進行簡式審判程序，判決如下：
    主  文
丙○○行使偽造私文書，足以生損害於他人，累犯，處有期徒刑
參月，如易科罰金，以參佰元折算壹日。
台新國際商業銀行信用卡 (卡號0000000000000000) 、台北富邦
商業銀行信用卡 (卡號0000000000000000) 簽帳單商店存根聯上
偽造之「甲○○」署名各壹枚及信用卡簽帳單之持卡人存根聯各
壹紙均沒收。
    事  實
一、丙○○前因竊盜案件，經本院以92年度簡字第2905號判處有
    期徒刑2 月確定，於民國93年3 月26日易科罰金執行完畢。
    仍不知悔改，竟意圖為自己不法之所有，於94年10月18日下
    午2 時許，在臺北縣樹林市○○路100 號前，竊取甲○○所
    有置放於車號DA-1908 號自用小客車車內皮夾內之身分證、
    台新國際商業銀行信用卡 (卡號0000000000000000) 、台北
    富邦商業銀行信用卡 (卡號0000000000000000) ，再將皮夾
    放回原處。丙○○得手後旋基於行使偽造私文書及意圖為自
    己不法所有之犯意，於同日下午3 時許，持其竊得之甲○○
    身分證及上開信用卡前往臺北市○○○路○ 段159 號「開羅
    旅行社有限公司」，冒用甲○○之名義購買臺北到高雄來回
    機票共136 張，以上開信用卡接續各刷新臺幣（下同）9996
    0 元，二張信用卡金額共199,920 元，並在簽帳單上接續偽
    造「甲○○」之署押各1 枚後，持以交回旅行社人員而行使
    之，使旅行社人員丁○○誤以為係甲○○本人刷卡消費而陷
    於錯誤，同意消費並交付機票予丙○○，足以生損害於甲○
    ○、開羅旅行社及台新國際商業銀行、台北富邦商業銀行。
    丙○○取得機票後隨即轉賣得款180,000 元。嗣因甲○○於
    同日晚上發現遭竊向銀行聲明掛失，始循線偵悉上情。
二、案經台新國際商業銀行股份有限公司訴請臺灣板橋地方法院
    檢察署檢察官偵查起訴。
    理  由
一、訊據被告丙○○對於上開事實，坦承不諱，核與被害人甲○
    ○、丁○○、告訴代理人乙○○指述情節相符，並有信用卡
    簽帳單影本2 件、掛失聲明書影本、臺北縣政府警察局樹林
    分局受理刑事案件報案三聯單、切結書影本各1 件、通聯調
    閱查詢單及台北富邦銀行回函一件在卷可稽。從而，本件事
    證明確，被告犯行堪以認定，應依法論科。
二、核被告丙○○所為，係犯刑法第二百十六條、第二百十條之
    行使偽造私文書罪、第三百二十條第一項竊盜罪、第三百三
    十九條第一項之詐欺取財罪。被告接續於信用卡簽帳單上偽
    造署押之行為係偽造私文書之部分行為；且其偽造私文書後
    復持以行使，其偽造之低度行為為行使之高度行為所吸收，
    均不另論罪。被告所犯上開三罪間，則有方法目的之牽連關
    係，應依刑法第五十五條之規定，從較重之行使偽造私文書
    罪處斷。又被告有如事實欄所載前科及刑之執行情形，有臺
    灣高等法院被告前案紀錄表在卷可稽，其於受有期徒刑執行
    完畢後，五年內再犯有期徒刑以上之本罪，為累犯，應依刑
    法第四十七條規定，加重其刑。爰審酌被告犯罪動機、目的
    、手段，被害人所受損害，及犯罪後已坦承犯行，並已賠償
    台北富邦銀行之損失，亦與台新銀行達成民事和解，有台北
    富邦銀行函一件及和解筆錄在卷可憑等一切情狀，量處如主
    文所示之刑，並諭知易科罰金之折算標準。
三、台新國際商業銀行信用卡 (卡號0000000000000000) 、台北
    富邦商業銀行信用卡 (卡號0000000000000000) 簽帳單商店
    存根聯上偽造之「甲○○」署名各一枚，乃屬偽造之署押，
    不問屬於犯人與否，應依刑法第二百十九條之規定宣告沒收
    。至上開簽帳單持卡人存根聯各一紙，係被告所有，因本案
    犯罪所得之物，雖未扣案，然無證據證明已滅失，爰依刑法
    第三十八條第一項第三款之規定宣告沒收。
四、移送併辦部分與本件起訴部分係同一事實，本院自得併予審
    究，附此敘明。
據上論斷，應依刑事訴訟法第273 條之1 第1 項、第299 條第1
項前段，刑法第216 條、第210 條、第320 條第1 項、第339 條
第1 項、第55條、第47條、第219 條、第41條第1 項前段、第38
條第1 項第3 款，罰金罰鍰提高標準條例第1 條前段、第2 條，
判決如主文。
本案經檢察官陳鴻濤到庭執行職務
中    華    民    國    95    年     6    月    28    日
                刑事第七庭  法  官  李君豪
上列正本證明與原本無異。
如不服本判決，應於判決送達後10日內向本院提出上訴狀（應附
繕本）。
                            書記官  蕭汝芳
中    華    民    國    95    年    6     月    29    日
附錄本案論罪科刑法條全文
刑法第210條：
偽造、變造私文書，足以生損害於公眾或他人者，處五年以下有
期徒刑。
刑法第216條：
行使第二百十條至第二百十五條之文書者，依偽造、變造文書或
登載不實事項或使登載不實事項之規定處斷。
刑法第320條：
意圖為自己或第三人不法之所有，而竊取他人之動產者，為竊盜
罪，處五年以下有期徒刑、拘役或五百元以下罰金。
意圖為自己或第三人不法之利益，而竊佔他人之不動產者，依前
項之規定處斷。
前二項之未遂犯罰之。
刑法第339條：
意圖為自己或第三人不法之所有，以詐術使人將本人或第三人之
物交付者，處五年以下有期徒刑、拘役或科或併科一千元以下罰
金。
以前項方法得財產上不法之利益或使第三人得之者，亦同。
前二項之未遂犯罰之。


司法院資訊處製作；財團法人民間司法改革基金會備份。
